【裁判字號】    90,易,74
【裁判日期】    901018
【裁判案由】    傷害
【裁判全文】
臺灣板橋地方法院刑事判決                              九十年度易字第七四號
    公  訴  人  臺灣板橋地方法院檢察署檢察官
    被      告  乙○○
右列被告因傷害案件，經檢察官提起公訴（八十九年度偵字第二一三二八號），本院
判決如左：
    主  文
乙○○共同傷害人之身體，累犯，處有期徒刑參月，如易科罰金，以參佰元折算壹日
。
    事  實
一、乙○○於民國八十四年間，曾因違反麻醉藥品管理條例案件及藥事法案件，分別
    經臺灣花蓮地方法院判處有期徒刑五月、十月確定，於八十五年四月二十二日、
    八十六年十月二十五日執行完畢，仍不知悔改，為台北縣五股鄉○○路九二號「
    六六六歌友聯誼廳」之負責人，於八十九年一月二十八日一時許，在上開店內因
    甲○○稱其錢包遺失懷疑係店內人員偷竊而與店內小姐沈玉珍發生口角，乙○○
    見狀竟夥同三位年籍姓名不詳之成年人，基於傷害之犯意聯絡，持煙灰缸共同毆
    打甲○○，致甲○○受有左尺骨鷹嘴突骨折、左足外踝骨折、左第八肋骨骨折之
    傷害。
二、案經被害人甲○○訴由臺灣板橋地方法院檢察署檢察官偵查起訴。
    理  由
一、訊據被告乙○○矢口否認上開傷害犯行，辯稱：因告訴人甲○○與別桌客人發生
    爭執進而被毆打，當時其與其他服務生均在旁勸架，並將甲○○扶進包廂休息，
    並未毆打張某云云。經查，右揭犯罪事實，業據告訴人甲○○指訴歷歷，並據當
    時在場之證人即前揭聯誼廳之服務生蕭文政證述：告訴人到渠等店內消費，走了
    之後又折回來，說他口袋錢不見了，懷疑店內小姐偷的，就叫店內老闆跟他談，
    後來老闆的女朋友用煙灰缸砸告訴人之頭，伊那時在走道那邊、、、是老闆、老
    闆女友及老闆二位朋友一起打告訴人等語綦詳，是被告所辯委無足採，證人蕭文
    政其後改稱：被告未毆打告訴人云云，顯屬迴護被告之詞，難以憑信（見偵查卷
    第二十二頁）。雖告訴人於偵查中有指稱被告等人毆打伊，其中有人持棒球棒，
    被告有在場，用腳踢伊身上云云，惟此與在場證人蕭文政所證之持煙灰缸毆打等
    情齟齬，且告訴人對證人所證之情節並無意見（同上偵查卷第二十二頁），是告
    訴人指稱持棒球棒云云，顯屬虛誇，應不足採。此外，並有台灣省立台北醫院診
    斷證明書一件附卷足稽，事證明確，其犯行堪以認定。
二、核被告乙○○所為，係犯刑法第二百七十七條第一項之傷害普通罪。被告與三位
    年籍姓名不詳之成年人，有犯意聯絡及行為分擔，為共同正犯。又被告於八十四
    年間，曾因違反麻醉藥品管理條例案件及藥事法案件，分別經臺灣花蓮地方法院
    判處有期徒刑五月、十月確定，於八十五年四月二十二日、八十六年十月二十五
    日執行完畢之事實，有台灣高等法院檢察署刑案紀錄簡覆表附卷足稽，其於受有
    期徒刑之執行完畢五年以內再犯有期徒刑以上之本罪，為累犯，應依法加重其刑
    。審酌被告之素行、犯罪之動機、目的、因細故竟傷害他人之身體、犯後態度等
    一切情狀，量處如主文所示之刑，並諭知易科罰金之折算標準，以示懲儆。而被
    告行為後，刑法第四十一條業於九十年一月四日經立法院修正通過，並經總統於
    九十年一月十日公布，而於同年一月十二日生效施行，其修正條文為：「犯最重
    本刑為五年以下有期徒刑以下之刑之罪，而受六個月以下有期徒刑或拘役之宣告
    ，因身體、教育、職業、家庭之關係或其他正當事由，執行顯有困難者，得以一
    元以上三元以下折算一日，易科罰金。但確因不執行所宣告之刑，難收矯正之效
    ，或難以維持法秩序者，不在此限。」、「併合處罰之數罪，均有前項情形，其
    應執行之刑逾六月者，亦同」，核與修正前刑法第四十一條相較，修正後條文並
    無較有利於被告，自應依刑法第二條第一項前段之規定適用裁判時之法律諭知易
    科罰金之折算標準，合此說明。
據上論斷，應依刑事訴訟法第二百九十九條第一項前段，刑法第二條第一項、第二十
八條、第二百七十七條第一項、第四十七條、第四十一條第一項，罰金罰鍰提高標準
條例第一條前段、第二條，判決如主文。
本案經檢察官毛有增到庭執行職務。
中      華      民      國    九十      年      十      月     十八     日
                                  臺灣板橋地方法院刑事第四庭
                                      法    官    徐  子  涵
右正本證明與原本無異。
如不服本判決，應於判決送達後十日內向本院提出上訴狀 (應附繕本)。
                                      書 記 官    彭  麗  紅
中      華      民      國      九十      年     十     月    二十六    日
附錄本案論罪科刑法條全文
中華民國刑法第二百七十七條
(普通傷害罪)
傷害人之身體或健康者，處三年以下有期徒刑、拘役或一千元以下罰金。
犯前項之罪因而致人於死者，處無期徒刑或七年以上有期徒刑；致重傷者
，處三年以上十年以下有期徒刑。


司法院資訊處製作；財團法人民間司法改革基金會備份。
